臺灣桃園地方法院宣示判決筆錄       100年度審訴緝字第94號
公  訴  人  臺灣桃園地方法院檢察署檢察官
被      告  陳進中
指定辯護人  本院公設辯護人彭詩雯
上列被告因違反毒品危害防制條例案件，於中華民國100 年8 月
31日下午5 時許，在本院第十法庭宣示判決，出席職員如下：
          法  官   許曉微
          書記官   洪明媚
          通  譯
法官起立朗讀判決主文、犯罪事實要旨、處罰條文、附記事項，
及告以上訴限制、期間並提出上訴狀之法院，且諭知記載其內容
：
一、主  文：
    陳進中施用第一級毒品，累犯，處有期徒刑拾壹月，扣案之
    海洛因壹包含袋（驗餘毛重零點伍伍陸柒公克）沒收銷燬之
    ；又施用第二級毒品，累犯，處有期徒刑伍月。應執行有期
    徒刑壹年貳月，扣案之海洛因壹包含袋（驗餘毛重零點伍伍
    陸柒公克）沒收銷燬之。
二、犯罪事實要旨：
    陳進中前於民國89年間因施用第二級毒品案件，經臺灣板橋
    地方法院（下稱板橋地院）以89年度毒聲字第2988號裁定送
    觀察、勒戒後，因認無繼續施用毒品傾向，於89年4 月14日
    執行完畢釋放出所，並經臺灣板橋地方法院檢察署檢察官以
    89年度毒偵字第2988號為不起訴處分確定。又於前開觀察、
    勒戒執行完畢釋放後5 年內之90年間，因連續施用第一、二
    級毒品案件，經板橋地院以90年度毒聲字第4836號裁定送觀
    察、勒戒後，因認有繼續施用毒品傾向，經板橋地院以91年
    度毒聲字第924 號裁定令入戒治處所施以強制戒治，嗣經板
    橋地院以91年度毒聲字第3027號裁定停止戒治併付保護管束
    出所，迄92年3 月20日保護管束期滿未經撤銷停止戒治，視
    為強制戒治執行完畢，該次施用犯行並經板橋地院以91年度
    訴字第857 號判決分別判處有期徒刑9 月、5 月，應執行有
    期徒刑1 年確定。另於82年間因違反肅清煙毒條例等案件，
    經臺灣臺北地方法院以82年度訴字第2216號判決分別判處有
    期徒刑3 年6 月、7 月，應執行有期徒刑3 年10月確定；復
    於83年間因違反肅清煙毒條例等案件，經板橋地院以84年度
    訴字第488 號判決分別判處有期徒刑3 年7 月、8 月，應執
    行有期徒刑4 年確定，上開各罪刑接續執行，於86年12月29
    日假釋併付保護管束出監，嗣經撤銷假釋，尚餘殘刑有期徒
    刑4 年1 月又5 日；又於90年間因為造文書案件，經板橋地
    院以91年度板簡字第1123號判決判處有期徒刑3 月確定，並
    與前開施用毒品案件之有期徒刑1 年，經板橋地院以91年度
    聲字第2237號裁定合併定應執行有期徒刑1 年3 月確定，與
    前開尚餘殘刑有期徒刑4 年1 月又5 日接續執行，於96年2
    月15日假釋併付保護管束出監，迄96年7 月17日保護管束期
    滿，假釋未經撤銷，其未執行之刑，以已執行論（於本案構
    成累犯）。詎猶不知悔改，復基於施用第一級、第二級毒品
    之犯意，於99年7 月20日晚間9 時許，在新北市板橋區○○
    ○路介壽公園旁，以抽煙之方式施用第一級毒品海洛因1 次
    ；另於99年7 月20日晚間某時，在新北市○○區○○街142
    巷1 號住處內，以玻璃球燒烤之方式施用第二級毒品甲基安
    非他命1 次。嗣於99年7 月21日（起訴書誤載為2 日，經公
    訴檢察官當庭更正）晚間6 時50分許，在桃園縣桃園市○○
    路與成功路口為警查獲，並扣得第一級毒品海洛因1 包含袋
    （原毛重0.57公克，驗餘毛重0.5567公克）。
三、處罰條文：
    毒品危害防制條例第10條第1 項、第2 項、第18條第1 項前
    段，刑法第11條、第47條第1 項、第51條第5款。
四、附記事項：
    按毒品危害防制條例於92年7 月9 日修正公布，自93年1 月
    9 日施行，將該第20條、第23條之保安處分程序，單純區分
    為「初犯」、「五年內再犯」及「五年後再犯」三種；依其
    立法理由之說明：「初犯」，經觀察、勒戒或強制戒治後，
    應為不起訴處分或不付審理之裁定；經觀察、勒戒或強制戒
    治執行完畢釋放後，「五年內再犯」者，因其再犯率甚高，
    原實施之觀察、勒戒及強制戒治既已無法收其實效，爰依法
    追訴或裁定交付審理。至於經觀察、勒戒或強制戒治執行完
    畢釋放後，「五年後再犯」者，前所實施之觀察、勒戒或強
    制戒治已足以遮斷其施用毒品之毒癮，為期自新及協助其斷
    除毒癮，仍適用「初犯」規定，先經觀察、勒戒或強制戒治
    之程序。從而依修正後之規定，僅限於「初犯」及「五年後
    再犯」二種情形，始應先經觀察、勒戒或強制戒治程序，不
    能逕行起訴，亦即設為施用毒品罪起訴條件之限制。但倘被
    告於五年內已再犯，經依法再為保安處分或追訴處罰者，縱
    其第三次（或第三次以上）施用毒品之時間，在初犯之保安
    處分執行完畢釋放五年以後，即非屬「五年後再犯」之情形
    ，且因前有「五年內再犯」情形，顯見其再犯率甚高，原實
    施之保安處分無法收其實效，毋庸仍予寬典處遇，而應依該
    條例第十條逕予刑罰制裁，不因其再犯之處遇僅受觀察、勒
    戒之執行，未經起訴處罰而有異（最高法院97年度台非字第
    406 號判決意旨參照）。經查，被告前於89年間因施用第二
    級毒品案件，經板橋地院以89年度毒聲字第2988號裁定送觀
    察、勒戒後，因認無繼續施用毒品傾向，於89年4 月14日執
    行完畢釋放出所，並經臺灣板橋地方法院檢察署檢察官以89
    年度毒偵字第2988號為不起訴處分確定。又於前開觀察、勒
    戒執行完畢釋放後5 年內之90年間，因連續施用第一、二級
    毒品案件，經板橋地院以90年度毒聲字第4836號裁定送觀察
    、勒戒後，因認有繼續施用毒品傾向，經板橋地院以91年度
    毒聲字第924 號裁定令入戒治處所施以強制戒治，嗣經板橋
    地院以91年度毒聲字第3027號裁定停止戒治併付保護管束出
    所，迄92年3 月20日保護管束期滿未經撤銷停止戒治，視為
    強制戒治執行完畢，該次施用犯行並經板橋地院以91年度訴
    字第857 號判決分別判處有期徒刑9 月、5 月，應執行有期
    徒刑1 年確定。被告前既曾因施用毒品案件，經觀察、勒戒
    執行完畢釋放後之5 年內，已再犯施用毒品罪，本件所犯施
    用毒品之犯行，揆諸前揭說明，即非屬毒品危害防制條例第
    20條第3 項所規定之「5 年後再犯」之情形，自應依法追訴
    處刑，附此敘明。
五、協商判決除有刑事訴訟法第455 條之4 第1 項第1 款於本訊
    問程序終結前，被告撤銷協商合意或檢察官撤回協商聲請者
    ；第2 款被告協商之意思非出於自由意志者；第4 款被告所
    犯之罪非第455 條之2 第1 項所定得以協商判決者；第6 款
    被告有其他較重之裁判上一罪之犯罪事實者；第7 款法院認
    應諭知免刑或免訴、不受理者情形之一，及違反同條第2 項
    「法院應於協商合意範圍內為判決；法院為協商判決所科之
    刑，以宣告緩刑或2 年以下有期徒刑、拘役或罰金為限」之
    規定者外，不得上訴。
六、如有前述例外得上訴之情形，又不服本件判決，得自判決送
    達後10日內，向本院提出上訴書狀，上訴於第二審法院。
中    華    民    國   100    年    8     月    31    日
                            刑事庭法  官  許曉微
                                  書記官  洪明媚
以上正本證明與原本無異。
                                  書記官  洪明媚
中    華    民    國   100    年    8     月    31    日
附錄本案論罪科刑法條：
毒品危害防制條例第10條
施用第一級毒品者，處六月以上五年以下有期徒刑。
施用第二級毒品者，處三年以下有期徒刑。